臺灣彰化地方法院刑事判決　　　　　　　　　　　　　九十一年度訴字第九四五號
　　公　訴　人　臺灣彰化地方法院檢察署檢察官
　　被　　　告　乙○○
　　選任辯護人　王能幸律師
　　選任辯護人　朱元宏律師
　　選任辯護人　蘇哲科律師
右列被告等因殺人未遂等案件，經檢察官提起公訴( 民國九十 年度偵字第六九九七
號 )，本院判決如左：
    主      文
乙○○殺人未遂，處有期徒刑貳年捌月。
扣案之水果刀壹支沒收。
    事      實
一、乙○○與甲○○（另為不起訴處分）均係彰化縣彰化市○○路第二水果市場攤商
    ，於民國（下同）九十年十月初某日，因甲○○駕車停放在乙○○位於市場內之
    編號七十六號水果攤前影響乙○○做生意而與甲○○發生口角，嗣於同年月十五
    日十三時三十分許，乙○○見甲○○又前來該處工作，思及日前曾遭甲○○辱罵
    ，一時憤怒，頓萌殺意，隨即持自家己有之水果刀一支，由甲○○後方悄悄走近
    ，以右手反握刀柄之方式，口喊「要讓你死」，旋以所攜帶之水果刀，猛刺乙○
    ○腹部一刀，因用力過猛，造成甲○○受有腹部穿刺傷口（約三公分長，深及腹
    腔）等危及生命之傷勢，並用力始將刀拔出。嗣甲○○由乙○○之子陳維燦送往
    財團法人彰化基督教醫院急救，始倖免於死，乙○○亦自行就醫。嗣經乙○○報
    警自首，並交出其所有且供行兇所用沾有血跡之水果刀乙支。
二、案經彰化縣警察局彰化彰化分局移請臺灣彰化地方法院檢察署檢察官偵查起訴。
    理     由
一、訊據被告乙○○固不諱於右揭時地持以水果刀刺甲○○，惟矢口否認有殺人之犯
    行，並辯稱：「因為甲○○打我，我叫他向我道歉，他不願意，我拿刀畫他一下
    ，我不是故意的。甲○○曾向我買水果，欠我錢不還。案發八天前，被害人甲○
    ○曾經打我，且開車在我攤前，不開走。案發當天，甲○○沒有攻擊我。我沒有
    說要給他死的話。他的傷是跟人打架，被人打傷的。」云云；惟查，被告右開殺
    人犯行，業據被害人甲○○指訴歷歷，且造成甲○○腹部穿刺傷經開刀住院，有
    診斷書（附於警訊卷）及病例資料（附於偵查卷）可按，復經本院當庭堪驗其傷
    勢確有一刺刀痕無訛，且經證人丙○○○○到庭證稱：甲○○左下腹部有四Ｘ一
    ．五公分的穿刺傷，深可見肉，有生命危險，且手術時發現小腸有三處傷等語明
    確，且有水果刀扣案可證。按胸、腹部位係人之要害，被告持鋒利之水果刀，猛
    刺乙○○腹部，造成甲○○受有腹部穿刺傷口（約三公分長，深及腹腔，足見其
    用力之猛與殺意之堅，顯非僅止於傷害之犯意而已。是被告所辯，係畏罪避就之
    詞，不足採信。被告犯行洵堪認定。
二、核被告所為，係犯刑法第二百七十一條第二項、第一項之殺人未遂罪，依刑法第
    二十六條前段未遂犯之規定減輕其刑。末查，被告於警方為發覺其犯行前，即報
    警坦承以刀行兇並接受裁判，復經警員黃寶隆證述無誤，應依自首規定遞減輕其
    刑。。爰審酌被告犯罪之動機、目的、手段及所生之危害及犯後賠償被害人新台
    幣三十萬元等一切情狀，量處如主文所示之刑，以示懲儆。扣案之水果刀壹支，
    係被告所有供犯罪所用之物，併予宣告沒收。
據上論斷，應依刑事訴訟法第二百九十九條第一項前段，刑法第二百七十一條第二項
、第一項、第二十六條前段，第六十二條前段、第三十八條第一項第二款，判決如主
文。
本件經檢察官孫源志到庭執行職務。
中      華      民      國    九十一      年    十二    月    三十一    日
                                  臺灣彰化地方法院刑事第三庭
                                      法      官   施  坤  樹
右正本證明與原本無異。
如不服本判決，應於判決送達後十日內向本院提出上訴狀( 須附繕本 )。
告訴人或被害人對於判決如有不服具備理由請求檢察官上訴者，其上訴期間之計算係
以檢察官收受判決正本之日期為準。
                                      法院書記官   張  國  強
中      華      民      國    九十二      年     一    月        三    日
刑法第二百九十九條
移送前條被略誘人出中華民國領域外者，處五年以上有期徒刑。
前項之未遂犯罰之。
刑法第二百七十一條
殺人者，處死刑、無期徒刑或十年以上有期徒刑。
前項之未遂犯罰之。
預備犯第一項之罪者，處二年以下有期徒刑。
